臺灣基隆地方法院刑事判決　　　　　　　 94年度訴字第321號
公　訴　人　　臺灣基隆地方法院檢察署檢察官
被　　　告　　丙○○　　男　4.
　　　　　　　　　　　　（
被　　　告　　戊○○　　男　2.
　　　　　　　　　　　　10號.
上列被告因搶奪等案件，經檢察官提起公訴（九十四年度偵字第
八六七號），本院判決如下：
    主  文
丙○○故買贓物，累犯，處有期徒刑肆月。又共同連續意圖為自
己不法之所有，而搶奪他人之動產，累犯，處有期徒刑貳年捌月
，扣案機車鑰匙四支均沒收。應執行有期徒刑貳年拾月，扣案機
機車鑰匙四支均沒收。
戊○○共同連續意圖為自己不法之所有，而搶奪他人之動產，累
犯，處有期徒刑年肆月。
    事  實
一、丙○○前因竊盜及違反毒品危害防制條例案件，分別經台灣
    板橋地方法院判處有期徒刑一年六月及五月，並定應執行有
    期徒刑一年九月，於民國九十三年八月十六日縮刑期滿執行
    完畢；戊○○則因搶奪案件，經台灣板橋地方法院判處有期
    徒刑一年四月，於九十三年九月卅日縮刑期滿執行完畢，詎
    二人均不知悔改，丙○○明知姓名、年籍不詳之「阿興」所
    交付壬○所有職業小型汽車駕駛執照、國民身分證及健保Ｉ
    Ｃ卡各一枚，係來路不明之贓物，竟仍於九十四年二月初農
    曆過年前某日，在三重市堤防旁某旅館附近，以新台幣（下
    同）二千元之代價向「阿興」故買之，嗣即丟棄壬○之國民
    身分證及健保ＩＣ卡，僅隨身攜帶壬○上開職業小型汽車駕
    駛執照一枚，以供躲避警方盤查之用。
二、戊○○基於意圖為自己不法所有之概括犯意，先於附表編號
    (一)所示時地，以犯罪方法欄所示之方法，搶奪被害人庚○○
    之皮包；丙○○先則意圖為自己不法之所有，並為供行搶之
    用，於附表編號(二)所示時地，竊取GOV－502號機車，得手後
    ，嗣與戊○○基於共同意圖為自己不法所有之犯意聯絡，以
    二人共乘機車，由一人下手行搶之方式，共同搶奪並均分搶
    得財物，戊○○則承前概括犯意，或即與丙○○二人或自己
    單獨一人，以戊○○竊得之前開機車，於附表編號(三)至編號
    (八)之時地，以各該犯罪方法欄所示之方法，趁各附表編號被
    害人不及防備之際搶奪渠等之財物。嗣於九十四年二月廿四
    日凌晨一時許，戊○○騎乘前開贓車，行經基隆市○○路、
　　仁三路口，經警發覺該機車即係附表編號(七)搶案之機車，乃
  　予攔檢查獲，並扣得附表編號(一)被害人庚○○遭搶之行動電
    話一支及丙○○所有竊取機車所用之鑰匙四支、二人行搶所
    用之安全帽二頂；另依戊○○之供述，循線於同年三月八日
    下午五時許，至基隆市○○區○○街廿六巷八之二號查獲丙○○，並扣得附表編號(五)被害人臧榮起遭搶之小型煙斗一支
    、萬花筒一支、雞骨玉、紫玉、墨玉及青玉鑰珮各一個。
三、案經基隆市警察局第二分局報請臺灣基隆地方法院檢察官偵
    查起訴。
    理  由
一、本件被告丙○○、戊○○二人所犯均非死刑、無期徒刑、最
    輕本刑為三年以上有期徒刑之罪，亦均非高等法院管轄第一
    審案件，渠二人於準備程序進行中，就被訴事實為有罪之陳
    述，經法官告知其簡式審判程序之旨，並聽取公訴人及被告
    之意見後，依刑事訴訟法第二百七十三條之一第一項之規定
    ，經合議庭裁定由受命法官獨任進行簡式審判程序，合先敘
    明。
二、前揭事實，業據被告丙○○、戊○○二人供承不諱，互核一
    致，嗣被告丙○○於再開辯論翻稱附表編號(二)之機車，非僅
    其一人所為，而係二人一同行竊云云，既與其前於偵查及本
    院調查、審理中所供不同，且為被告戊○○所否認，參以本
    案被告丙○○係因被告戊○○供出查獲，及嗣又發覺被告戊○○染有愛滋，恐已遭感染而生嫌隙，是其翻稱要無足採。
    至丙○○故買贓物部分，核與被害人壬○之指訴証件被竊情
    節相符，且有贓物領據一紙在卷可稽，事証明確。另竊盜及
    搶奪部分並與如附表所示各被害人之指訴情節大致相符，並
    有如附表所示証據足資佐証，是事証亦至臻明確，被告二人
    犯行，均堪認定，自應依法論科。
三、核二人所為，被告丙○○係犯刑法第三百四十九條第二項故
    買贓物罪、第三百二十條第一項竊盜罪及第三百二十五條第
    一項搶奪罪。被告戊○○則係犯刑法第三百二十五條第一項
    之搶奪罪。如附表編號(三)、(四)、(六)、(七)所示之搶奪犯行，被
    告二人有犯意聯絡及行為分擔，均為共同正犯。而渠二人連
    續於附表編號(三)、(四)、(六)、(七)之四次共同搶奪及被告戊○○
    於附表編號(五)、(八)二次單獨搶奪，時間緊接，犯罪構成要件
    相同，顯均係基於概括犯意反覆為之，均應依連續犯之規定
    論以一罪，並加重其刑。惟被告丙○○所為竊盜與搶奪二罪
    ，有方法結果之牽連關係，應依牽連犯之規定從一重之搶奪
    罪論處，而所犯搶奪與故買贓物二罪，則係犯意各別，罪名
    互異，應予分論併罰。至公訴人原起訴被告戊○○於附表編
    號(一)之搶奪，係竊取他人不詳機車為之，另涉犯竊盜罪，然
    因被告供承取用他人機車搶奪得手後，即將之返還原處，要
    無為自己不法所有之意圖，本案並查無被害人及該機車相關
    事証，經蒞庭檢察官當庭撤回該部分之追訴論告，乃不為無
    罪之諭知；又附表編號(五)被告戊○○之搶奪犯行，前經被告
    供承在卷，公訴人漏未起訴，然如前述，其與已起訴部分，
    係連續犯之裁判上一罪關係，本院因得併予審判，均附此敘
    明。又被告二人，丙○○前因竊盜及違反毒品危害防制條例
    案件，分別經台灣板橋地方法院判處有期徒刑一年六月及五
    月，並定應執行有期徒刑一年九月，於九十三年八月十六日
    縮刑期滿執行完畢；戊○○則因搶奪案件，經台灣板橋地方
    法院判處有期徒刑一年四月，於九十三年九月卅日縮刑期滿
    執行完畢，此有台灣高等法院被告全國前案紀錄表二件在卷
    可按，渠二人均於有期徒刑執行完畢後五年內再犯有期徒刑
    以上之本案，均屬累犯，並均應依法遞予加重其刑。爰審酌
    二人均前科累累，品行不佳，本案犯罪之方法、手段、連續
    多次犯案，易致被害人受傷，且嚴重影響社會治安，惟犯後
    尚能供承不諱，態度亦稱良好，被告戊○○並已確定感染愛
    滋，甚表悔悟等一切情狀，乃分別量處如主文所示之刑，並
    對被告丙○○定其應執行刑，以資懲儆。
四、扣案機車鑰匙四支，係供竊取機車所用之物，且為被告丙○○所有，應依法宣告沒收之。另安全帽二頂，亦係供搶奪犯
    罪所用之物，然二被告均稱非其所有，本案復查無其他積極
    事証足認係被告所有，乃不予宣告沒收，附此敘明。
五、據上論斷，應依刑事訴訟法第二百九十九條第一項前段，刑
    法第二十八條、第五十六條、第三百二十條第一項、第三百
    二十五條第一項、第三百四十九條第二項、第五十五條、第
    四十七條、第五十一條第五款、第三十八條第一項第二款，
    罰金罰鍰提高標準條例第一條前段、第二條，判決如主文。
本案經檢察官王亞樵到庭執行職務。
中　　華　　民　　國　　94　　年　　5　　月　　18 　日
                  刑事第四庭法  官  陳玉雲
以上正本證明與原本無異。
對於本件判決如有不服，應於收受送達後10日內，向本院提出上
訴書狀，上訴於臺灣高等法院，並按他造當事人之人數附具繕本
。
中　　華　　民　　國　　94　　年　　5　　月　　18 　日
                            書記官  王毓嫻
附錄論罪法條
中華民國刑法第320條第1項：
意圖為自己或第三人不法之所有，而竊取他人之動產者，為竊盜
罪，處 5 年以下有期徒刑、拘役或 500 元以下罰金。
中華民國刑法第325條第1項：
意圖為自己或第三人不法之所有，而搶奪他人之動產者，處 6 月
以上 5 年以下有期徒刑。
中華民國刑法第349條第2項：
搬運、寄藏、故買贓物或為牙保者，處 5 年以下有期徒刑、拘役
或科或併科 1 千元以下罰金。
附表：
 ┌─┬────┬───┬────────┬──────┐
 │編│犯罪時間│行為人│犯罪方法        │證據        │
 │號│、地點  │      │                │            │
 ├─┼────┼───┼────────┼──────┤
 │(一)│94年1 月│戊○○│戊○○在臺北縣新│(1)被告戊○○│
 │  │30日1 時│      │莊市○○鄉○○路│  之自白    │
 │  │40分許  │      │騎用他人不詳車號│(2)被害人陳茉│
 │  │        │      │之機車，尾隨行人│  瑜之指訴  │
 │  ├────┤      │庚○○，於左開時│(3)贓物認領保│
 │  │臺北縣新│      │間、地點，趁其不│  管收據1 件│
 │  │莊市民安│      │備之際搶奪其所有│(4)照片6 幀  │
 │  │路140 號│      │之皮包1 只（內有│            │
 │  │附近    │      │序號：0000000000│            │
 │  │        │      │44288 之INNOSTRE│            │
 │  │        │      │AN之行動電話1 支│            │
 │  │        │      │、現金5,000 元、│            │
 │  │        │      │身分證1 枚及聯邦│            │
 │  │        │      │銀行信用卡3 張及│            │
 │  │        │      │一些女性日常用品│            │
 │  │        │      │等物）。得手後，│            │
 │  │        │      │即將該機車返還原│            │
 │  │        │      │處，除將手機留用│            │
 │  │        │      │、現金花用殆盡，│            │
 │  │        │      │其餘物品則予丟棄│            │
 │  │        │      │。              │            │
 ├─┼────┼───┼────────┼──────┤
 │(二)│94年2 月│丙○○│以其所有之鑰匙竊│(1)被告丙○○│
 │  │8 日上午│      │取乙○○所有之重│  之自白    │
 │  │某時許  │      │型機車1 輛（車號│(2)被害人林誌│
 │  │        │      │：GQV─502）。  │  文之指訴  │
 │  ├────┤      │                │(3)贓物認領保│
 │  │基隆市暖│      │                │  管收據1 件│
 │  │暖區過港│      │                │(4)照片6 幀  │
 │  │路74之3 │      │                │(5)被告丙○○│
 │  │號附近  │      │                │  所有之鑰匙│
 │  │        │      │                │  4 支扣案  │
 ├─┼────┼───┼────────┼──────┤
 │(三)│94年2 月│丙○○│由丙○○騎乘附表│(1)被告丙○○│
 │  │8 日20時│戊○○│(二)之時地竊得之機│  、戊○○一│
 │  │30分許  │      │車（車號：GQV─5│  致之自白  │
 │  │        │      │02）搭載戊○○，│(2)被害人許藍│
 │  ├────┤      │尾隨獨行之許藍蜜│  蜜葉之指訴│
 │  │基隆市義│      │葉，趁其不及防備│            │
 │  │二路88號│      │，由戊○○自後方│            │
 │  │騎樓前  │      │搶奪皮包1 只（內│            │
 │  │        │      │有現金12,000元、│            │
 │  │        │      │健保卡等物），得│            │
 │  │        │      │手後，現金由2 人│            │
 │  │        │      │朋分花用，其餘物│            │
 │  │        │      │品則隨手丟棄。  │            │
 ├─┼────┼───┼────────┼──────┤
 │(四)│94年2 月│丙○○│由戊○○騎乘附表│(1)被告丙○○│
 │  │15日1 時│戊○○│(二)時地竊得之機車│  、戊○○一│
 │  │17分許  │      │（車號：GQV─502│  致之自白  │
 │  │        │      │）搭載丙○○，尾│(2)被害人陳玲│
 │  ├────┤      │隨己○○，再趁其│  燕之指訴  │
 │  │基隆市信│      │不備，由後方搶奪│            │
 │  │義區信二│      │其所有之皮包1 只│            │
 │  │路3 號前│      │（內有現金3、400│            │
 │  │        │      │元、手機2 支、項│            │
 │  │        │      │鍊1 條、機車鑰匙│            │
 │  │        │      │1 支、遙控器1 個│            │
 │  │        │      │、鑰匙1 串、零錢│            │
 │  │        │      │包1 只、布娃娃1 │            │
 │  │        │      │個等物），得手後│            │
 │  │        │      │，現金由2 人朋分│            │
 │  │        │      │花用，其餘物品則│            │
 │  │        │      │隨手丟棄。      │            │
 ├─┼────┼───┼────────┼──────┤
 │(五)│94年2 月│戊○○│戊○○騎乘丙○○│(1)被告戊○○│
 │  │15日20時│      │竊得之機車，尾隨│  之自白    │
 │  │50分許  │      │臧榮起，趁其不備│(2)被害人臧榮│
 │  │        │      │，由後方搶奪其所│  起之指訴  │
 │  ├────┤      │有之皮包1 只（內│(3)照片1 幀  │
 │  │基隆市信│      │有煙斗1 支、萬花│(4)偵查員黃杰│
 │  │二路287 │      │筒1 支、雞骨玉1 │  超之偵查報│
 │  │號騎樓前│      │個、紫玉1 個、鑰│  告1 件    │
 │  │        │      │珮1 個、墨玉1 個│(5)贓物認領保│
 │  │        │      │、萬寶隆金筆1 對│  管收據1 件│
 │  │        │      │、印章2 枚、行照│            │
 │  │        │      │1 枚、鑰匙2 支、│            │
 │  │        │      │都彭打火機1 支、│            │
 │  │        │      │煙嘴2 支等物）。│            │
 │  │        │      │嗣警方於丙○○住│            │
 │  │        │      │處查扣部分贓證物│            │
 │  │        │      │，由被害人領回。│            │
 ├─┼────┼───┼────────┼──────┤
 │(六)│94年2 月│丙○○│由戊○○騎乘附表│(1)被告丙○○│
 │  │16日20時│戊○○│(二)時地竊得之機車│  、戊○○一│
 │  │30分許  │      │（車號：GQV─502│  致之自白  │
 │  │        │      │）搭載丙○○，趁│(2)被害人張慧│
 │  ├────┤      │丁○○不備之際，│  冠之指訴  │
 │  │基隆市仁│      │搶奪其所有之皮包│            │
 │  │二路135 │      │1 只（內有現金53│            │
 │  │號信義國│      │,000元、身分證1 │            │
 │  │小對面人│      │枚、彰化銀行晴光│            │
 │  │行道上  │      │分行金融卡1 枚、│            │
 │  │        │      │NOKIA 行動電話1 │            │
 │  │        │      │支及隨身碟1 個、│            │
 │  │        │      │皮夾1 只、小皮包│            │
 │  │        │      │2 只等物），現金│            │
 │  │        │      │由2 人朋分花用，│            │
 │  │        │      │其餘物品則隨手丟│            │
 │  │        │      │棄。            │            │
 ├─┼────┼───┼────────┼──────┤
 │(七)│94年2 月│丙○○│由丙○○騎乘附表│(1)被告丙○○│
 │  │18日19時│戊○○│(二)竊得之機車（車│  、戊○○一│
 │  │50分許  │      │號：GQV─502）搭│  致之自白  │
 │  │        │      │載戊○○，再由許│(2)被害人林采│
 │  ├────┤      │丙宗搶奪甲○○所│  蓉之指訴  │
 │  │基隆市義│      │有之皮包1 只（內│(3)警員詹昆憲│
 │  │二路及信│      │有現金約10,000元│  、吳金順之│
 │  │三路路口│      │、身分證1 枚、三│  報告1 件  │
 │  │的騎樓下│      │菱行動電話1 支及│            │
 │  │        │      │郵局提款卡1 枚、│            │
 │  │        │      │世華銀行信用卡1 │            │
 │  │        │      │枚、黑底白線小錢│            │
 │  │        │      │包1 只等物），林│            │
 │  │        │      │采蓉追呼搶奪，適│            │
 │  │        │      │有員警詹昆憲、吳│            │
 │  │        │      │金順巡經追捕，然│            │
 │  │        │      │仍遭2 人逃逸，僅│            │
 │  │        │      │記錄其車號，2 人│            │
 │  │        │      │得手後，現金由2 │            │
 │  │        │      │人朋分花用，其餘│            │
 │  │        │      │物品則隨手丟棄。│            │
 ├─┼────┼───┼────────┼──────┤
 │(八)│94年2 月│戊○○│騎乘由丙○○於附│(1)被告戊○○│
 │  │22日8 時│      │表(二)時地竊得之機│  之自白    │
 │  │45分許  │      │車（車號：GQV─5│(2)被害人鍾瑞│
 │  │        │      │02）尾隨正要過馬│  珍之指訴  │
 │  ├────┤      │路之辛○○，趁其│            │
 │  │基隆市仁│      │不備之際，搶奪其│            │
 │  │一路63號│      │所有之皮包1 只（│            │
 │  │前      │      │內有現金5、6,000│            │
 │  │        │      │元、郵局存摺2 本│            │
 │  │        │      │、提款卡1 枚、第│            │
 │  │        │      │一銀行哨船頭及基│            │
 │  │        │      │隆分行之存摺、提│            │
 │  │        │      │款卡2 枚、信用卡│            │
 │  │        │      │3 枚、基隆一信存│            │
 │  │        │      │摺1 本、誠泰銀行│            │
 │  │        │      │信用卡1 枚、中國│            │
 │  │        │      │信託銀行信用卡1 │            │
 │  │        │      │枚、身分證、駕照│            │
 │  │        │      │、健保卡各1 枚、│            │
 │  │        │      │護照1 本、三星行│            │
 │  │        │      │動電話1 具、殘障│            │
 │  │        │      │手冊1 本、臺灣銀│            │
 │  │        │      │行保管箱鑰匙1 支│            │
 │  │        │      │等物），除現金留│            │
 │  │        │      │作花用之外，其餘│            │
 │  │        │      │物品均丟棄於基隆│            │
 │  │        │      │市火車站外垃圾桶│            │
 │  │        │      │內。            │            │
 └─┴────┴───┴────────┴──────┘
